臺灣士林地方法院刑事裁定　　　　　　　　　　　　九十一年度交聲字第八一七號
　　原處分機關　臺北巿交通事件裁決所
　　異　議　人
　　即受處分人　邰文暉
右列受處分人因違反道路交通管理處罰條例案件，對於臺北市交通事件裁決所九十一
年六月二十五日所為之處分（原處分案號：北市裁三字第駕裁二二－Ｚ000000
00號），聲明異議，本院裁定如左：
    主  文
原處分撤銷。
邰文暉不罰。
    理  由
一、本件異議人即受處分人邰文暉，於民國九十一年四月二十九日上午十一時十三分
    許，駕駛車牌號碼Ｐ八—三八三五號自小客車，沿國道一號高速公路由南往北方
    向行駛，途經該路段一一五公里處時，經國道公路警察局第四警察隊隊員查獲其
    變換車道未使用方向燈違規因而舉發，認其違反道路交通管理處罰條例第三十三
    條第一項之規定，經裁處罰鍰新台幣（下同）三千元，並依同條例第六十三條第
    一項第一款記違規點數一點。
二、異議人聲明異議理由則以：伊於九十一年四月二十九日上午十一時許，在國道一
    號南往北車道一一七公里處駕車，發現後有公路警車跟隨，於一一三公里處伸手
    攔停，異議人合作隨即靠邊停，並依指示出示駕照及行照，員警卻開舉發單，指
    伊變換車道未打方向燈，伊自認未違規，因此拒簽舉發單，員警說不簽就不讓伊
    走，伊反駁說這是違反人身自由，員警隨而用恐嚇之語氣說不簽就去驗車，警察
    知法犯法云云資為抗辯。按汽車在行駛途中，不得驟然或任意變換車道，如欲變
    換車道時，應先顯示方向燈，固有高速公路交通管制規則第十一條定有明文。又
    按汽車行駛於高速公路或設站管制之道路，而不遵守管制之規定者，處汽車駕駛
    人新台幣三千元以上六千元以下罰鍰。違反第三十三條者，記違規點數一點，亦
    有道路交通管理處罰條例第三十三條第一項、第六十三條第一項第一款定有明文
    。然查異議人於上開時地變換車道之駕駛情形，經異議人到庭陳述堅稱其有打方
    向燈，惟其方向燈當時可能損壞等語，並經當時車內之乘客即異議人之友人梁
    云證稱異議人變換車道有打方向燈等語（均見本院九十一年八月八日訊問筆錄）
    ，復查，上開汽車經臺北市交通事件裁決所另以北市裁三字第車裁二二－Ｚ00
    000000號處分燈光損壞不予修復之違規，其違規時間為同日上午十一時二
    十一分許，於同路段一一三公里處，此有該裁決書一份在卷足憑，足認裁決台北
    市交通事件裁決所亦認定異議人上開汽車於上開違規日經舉發時其方向燈損壞，
    則其同時認定異議人變換車道未使用方向燈即屬矛盾，應認異議人因當時有方向
    燈損壞不予修復之違規，致其雖打方向燈惟燈號未顯示，是不應復認定其變換車
    道未使用方向燈。原處分遽予裁罰，有所未洽。本件異議為有理由，原處分應予
    撤銷，另諭知異議人不罰。
三、據上論斷，應依道路交通案件處理辦法第二十條，裁定如主文。
中      華      民      國      九十一      年    十二    月    二十三  日
                                  臺灣士林地方法院刑事第四庭
                                                法  官  趙  文  卿
右正本證明與原本無異。
如不服本裁定應於送達後五日內向本院提出抗告狀。
                                                書記官  陳  淑  蘭
中      華      民      國      九十一      年    十二    月    二十七  日
